【裁判字號】    95,易,1276
【裁判日期】    951124
【裁判案由】    竊盜
【裁判全文】
臺灣彰化地方法院刑事判決      九十五年度易字第一二七六號
公  訴  人  臺灣彰化地方法院檢察署檢察官
被      告  丙○○
上列被告因竊盜案件，經檢察官提起公訴（九十五年度偵字第八
八０八號、九三一二號），由本院合議庭裁定依簡式審判程序審
理判決如下：
    主  文
丙○○竊盜，處有期徒刑伍月，扣案之鑰匙壹支沒收之；又竊盜
，處有期徒刑柒月，扣案之鑰匙壹支沒收之。應執行有期徒刑拾
月，扣案之鑰匙貳支均沒收之。
    事  實
一、丙○○前曾於民國九十五年八月八日凌晨二時三十分許，在
    彰化縣北斗鎮○○路一六七巷五三號前，基於竊盜之為自己
    不法所有意圖，攜帶客觀上足供為兇器使用之Ｔ型開鎖器二
    支，竊取洪宗如所有之車牌號碼七Ｆ─三六四八號自小客車
    一部得逞，並於同日凌晨四時十五分許，在彰化縣溪州鄉○
    ○村○○○路○道，遇警攔查未停，經警追趕並鳴槍後，始
    於溪州大橋南下車道為警查獲（前開所為加重竊盜犯行，業
    於九十五年十一月三日，經本院以九十五年度易字第九四六
    號案件判處有期徒刑十月在案）；詎仍不知警惕：(1)又另行
    基於普通竊盜之為自己不法所有意圖，於九十五年九月六日
    下午二時許（起訴書誤載為下午二時三十分許），在彰化縣
    員林鎮○○路三三一號前，以其所有之鑰匙一支，竊取停放
    該處而由甲○○使用之車牌號碼ＧＧＱ─八七九號重型機車
    一部【車主登記為曾炳昌（為甲○○之配偶之堂兄），該機
    車價值約新臺幣（下同）一萬元】得逞，並供己作為代步之
    工具。嗣於同日下午七時三十分許，在彰化縣北斗鎮○○路
    二一０號「喜樂城遊藝場」為警查獲，並起出上開車牌號碼
    ＧＧＱ─八七九號重型機車一部（已由警方發還與甲○○領
    回）及其所有供竊取該部機車所用之鑰匙一支扣案。(2)復另
    行基於竊盜之為自己不法所有意圖，於九十五年十月十日上
    午九時十五分許前之該日上午某時，在彰化縣田中鎮○○里
    ○○路八七巷二號前，以所有之鑰匙一支，竊取乙○○向友
    人即車主莊翌專所借用騎駛之車牌號碼ＢＱ五─０八五號重
    型機車一部（價值約三萬元）得手，並供己作為交通工具使
    用。嗣於同日上午九時十五分許，為警在彰化縣北斗鎮○○
    里○○路○段旁之產業道路為警查獲，並起獲前揭車牌號碼
    ＢＱ五─０八五號重型機車一部（業由警方發還與乙○○領
    回）及其所有供竊盜前開重型機車所用之鑰匙一支扣案。
二、案經彰化縣警察局北斗分局報請臺灣彰化地方法院檢察署檢
    察官偵查起訴，由本院合議庭裁定依簡式審判程序審理。
    理  由
一、訊據被告丙○○對於上揭事實均坦承不諱，且有證人即前揭
    二部機車之使用人甲○○、乙○○二人分別於警詢、偵查中
    之證述在卷可稽；又被告於本院審理時自承伊係因缺乏交通
    工具代步，始為前開二次之竊盜犯行等語，足認被告為上開
    二次竊盜行為之際，主觀上確均有竊盜之為自己不法所有意
    圖甚明。此外，復有贓物認領保管單、「車輛竊盜詳細資料
    畫面」各二份及照片六幀在卷可憑，並有被告所有、分別供
    其為前開二次竊盜犯行所用之鑰匙共計二支扣案可佐，本件
    事證明確，被告犯行洵足認定。
二、核被告如事實欄一、(1)、(2)所為，均係犯刑法第三百二十條
    第一項之普通竊盜罪。又被告上開二次竊盜犯行，均各係以
    一竊盜行為同時侵害前揭二部機車之車主及使用人之所有權
    或持有管領法益，均為同種之想像競合犯，應各依刑法第五
    十五條之規定從一重處斷。再被告所犯上開二罪間，犯意各
    別，行為互殊（其罪質雖均屬竊盜罪，然因行為之時、地不
    同，所為之二次竊盜犯行自屬殊異之行為），應予分論併罰
    。爰審酌被告之素行【其前甫因於九十五年八月八日凌晨二
    時三十分許，在彰化縣北斗鎮○○路一六七巷五三號前，持
    Ｔ型開鎖器二支，竊取洪宗如所有之車牌號碼七Ｆ─三六四
    八號自小客車一部得逞，並於同日凌晨四時十五分許，在彰
    化縣溪州鄉○○村○○○路○道，遇警攔查未停，經警追趕
    並鳴槍後，始於溪州大橋南下車道為警查獲之竊盜行為，經
    本院以九十五年度易字第九四六號案件判處有期徒刑十月在
    案（有本院九十五年度易字第九四六號刑事判決一份在卷可
    考），竟仍不知警惕，猶於上開為警查獲後之短期間內，基
    於各別起意之數罪犯意而再為本案之二次竊盜犯行】、犯罪
    之動機、目的均係為圖一己之私利、二次竊盜犯行之手段、
    所竊取財物之價值、對被害人甲○○、曾炳昌、乙○○、莊
    翌專所生之損害及被告犯罪後之態度等一切情狀，就其上開
    所為之二次竊盜犯行，分別量處如主文所示之刑，並定其應
    執行之刑，以示懲儆。
三、扣案之鑰匙二支，均屬被告所有之物，且係分別供被告犯上
    開二次竊盜犯行所用之物一節，已據被告供明在卷，爰均依
    刑法第三十八條第一項第二款之規定併予宣告沒收之。至被
    告於九十五年九月六日下午七時三十分許，在彰化縣北斗鎮
    ○○路二一０號「喜樂城遊藝場」經警查獲之際，另為警起
    獲扣案之扁型扳手一支，被告於本院審理時雖供述係其所有
    之物無訛，然堅稱上開扁型扳手一支並非供其竊盜所用或預
    備之物等語，且本院亦查無前揭扁型扳手一支與本案有關之
    事證，且非屬違禁物，核與沒收之要件不符，爰不予宣告沒
    收之，併此敘明。
據上論斷，應依刑事訴訟法第二百七十三條之一第一項、第二百
九十九條第一項前段，刑法第三百二十條第一項、第五十五條、
第五十一條第五款、第三十八條第一項第二款，刑法施行法第一
條之一第一項、第二項前段，判決如主文。
本案經檢察官吳芙如到庭執行職務
中    華    民    國  九十五  年    十一  月  二十四  日
                  刑事第二庭    法  官  李雅俐
以上正本證明與原本無異。
如不服本判決，應於判決送達後十日內，向本院提出上訴狀（應
附繕本），上訴於臺灣高等法院臺中分院。
告訴人或被害人對於判決如有不服具備理由請求檢察官上訴者，
其上訴期間之計算係以檢察官收受判決正本之日期為準。
中    華    民    國  九十五  年    十一  月  二十四  日
                                書記官  陳秀娟
附錄論罪科刑法條：
刑法第三百二十條第一項：
意圖為自己或第三人不法之所有，而竊取他人之動產者，為竊盜
罪，處五年以下有期徒刑、拘役或五百元以下罰金。


司法院資訊處製作；財團法人民間司法改革基金會備份。
